臺灣桃園地方法院刑事判決
111年度審訴字第94號
公  訴  人  臺灣桃園地方檢察署檢察官 
被      告  任永哲（原名任振傑）


                    籍設桃園市○○區○○路000號0樓(桃園○○○○○○○○○)


上列被告因傷害等案件，經檢察官提起公訴（110年度偵字第183
48號、110年度偵字第18687號），被告於本院準備程序中，就被
訴事實為有罪之陳述，經本院告知簡式審判程序意旨，並聽取當
事人之意見後，裁定改依簡式審判程序審理，判決如下：
    主  文
任永哲犯竊盜罪，處有期徒刑參月，如易科罰金，以新臺幣壹仟
元折算壹日；未扣案之犯罪所得新臺幣壹佰元沒收，於全部或一
部不能沒收或不宜執行沒收時，追徵其價額。又犯攜帶兇器竊盜
罪，處有期徒刑柒月；未扣案之犯罪所得新臺幣肆佰伍拾元沒收
，於全部或一部不能沒收或不宜執行沒收時，追徵其價額。又犯
傷害罪，處有期徒刑貳月，如易科罰金，以新臺幣壹仟元折算壹
日。得易科罰金部分，應執行有期徒刑肆月，如易科罰金，以新
臺幣壹仟元折算壹日。
    事實及理由
一、本件犯罪事實及證據，除起訴書犯罪事實欄一、㈡第5行「PH
    AM DIMH BAN」，應更正為「PHAM DINH BAN」；證據清單及
    待證事實編號2證據名稱欄「告訴人林依宁」，應更正為「
    被害人林依宁」；證據部分補充「被告任永哲於本院準備程
    序及審理中之自白」外，其餘均引用檢察官起訴書之記載（
    如附件）。
二、論罪科刑：
（一）核被告就附件起訴書犯罪事實欄一、㈠所為，係犯刑法第3
      20條第1項之竊盜罪；就附件起訴書犯罪事實欄一、㈡前段
      所為，係犯第321條第1項第3款之攜帶兇器竊盜罪；就附
      件起訴書犯罪事實欄一、㈡後段所為，係犯第277條第1項
      之傷害罪。再被告前開所犯3罪，犯意各別，行為互殊，
      應予分論併罰。
（二）爰審酌被告尚具工作能力，竟不思以正當途徑獲取所需，
      反恣意竊取他人所有之財物，侵害他人之財產法益，且於
      遭阻攔時劃傷告訴人范廷本，所為不當，應予懲處，惟念
      其犯後終坦承犯行、態度尚可，被告前因施用毒品、詐欺
      取財、竊盜犯行，經法院論罪科刑紀錄，有臺灣高等法院
      被告前案紀錄表1份可參，並考量其犯罪之動機、目的、
      手段、情節及告訴人、被害人等所受損害之程度，暨考量
      被告自陳入監前從事物流、月薪新臺幣（下同）32,000至
      33,000元、高中肄業之教育程度等一切情狀，分別量處如
      主文所示之刑，並就得易科罰金之刑暨得易科罰金之各罪
      所定之執行刑，均諭知易科罰金之折算標準。
三、沒收：
（一）按犯罪所得，屬於犯罪行為人者，沒收之。但有特別規定
      者，依其規定；前二項之沒收，於全部或一部不能沒收或
      不宜執行沒收時，追徵其價額；刑法第38條之1條第1項、
      第3項分別定有明文。查被告於如附件起訴書犯罪事實欄
      一、㈠與㈡前段所載時、地，分別竊得之100元、450元，核
      均屬其犯罪所得，均未扣案，復皆未返還予被害人林依宁
      、彭彥鳴，是依上開規定各於被告所犯罪名下宣告沒收，
      並於全部或一部不能沒收或不宜執行沒收時，各追徵其價
      額。
（二）至被告用以犯本案竊盜、傷害之萬用鑰匙1支及螺絲起子1
      支，查無證據足認現尚存在，且欠缺刑法上之重要性，爰
      依刑法第38條之2第2項規定，不予宣告沒收。
據上論斷，應依刑事訴訟法第273條之1第1項、第299條第1項前
段、第310條之2、第454條第2項，判決如主文。
本案經檢察官李允煉、許振榕提起公訴，檢察官林欣怡到庭執行
職務。
中    華    民    國   111    年    6     月    10    日
                  刑事審查庭    法  官  林慈雁
以上正本證明與原本無異。
如不服本判決應於收受判決後20日內向本院提出上訴書狀，並應
敘述具體理由。其未敘述上訴理由者，應於上訴期間屆滿後20日
內向本院補提理由書( 均須按他造當事人之人數附繕本) 「切勿
逕送上級法院」。
                                書記官  吳秉翰
中　　華　　民　　國　　111 　年　　6 　　月　　13　　日
附錄論罪科刑法條
中華民國刑法第277條
傷害人之身體或健康者，處3年以下有期徒刑、拘役或1千元以下
罰金。
犯前項之罪因而致人於死者，處無期徒刑或7年以上有期徒刑；
致重傷者，處3年以上10年以下有期徒刑。
中華民國刑法第320條
意圖為自己或第三人不法之所有，而竊取他人之動產者，為竊盜
罪，處5年以下有期徒刑、拘役或5百元以下罰金。
意圖為自己或第三人不法之利益，而竊佔他人之不動產者，依前
項之規定處斷。
前二項之未遂犯罰之。
中華民國刑法第321條
犯竊盜罪而有下列情形之一者，處6月以上、5年以下有期徒刑，
得併科新臺幣10萬元以下罰金：
一、侵入住宅或有人居住之建築物、船艦或隱匿其內而犯之者。
二、毀越門扇、牆垣或其他安全設備而犯之者。
三、攜帶兇器而犯之者。
四、結夥三人以上而犯之者。
五、乘火災、水災或其他災害之際而犯之者。
六、在車站、埠頭、航空站或其他供水、陸、空公眾運輸之舟、
    車、航空機內而犯之者。
前項之未遂犯罰之。

附件： 
臺灣桃園地方檢察署檢察官起訴書
                                    110年度偵字第18348號
                                    110年度偵字第18687號
　　被　　　告　任永哲　男　51歲（民國00年0月00日生）
　　　　　　　　　　　　籍設桃園市○○區○○路000號3樓
                         (桃園○○○○○○○○○)
　　　　　　　　　　　　(現另案在法務部○○○○○○○○執行中)
                        居桃園市○鎮區○○路0段00巷0號
　　　　　　　　　　　　國民身分證統一編號：Z000000000號
上列被告因竊盜等案件，已經偵查終結，認應提起公訴，茲將犯
罪事實及證據並所犯法條分敘如下：
　　　　犯罪事實
一、任永哲於民國106年間因詐欺、毒品等多案件經法院裁定應
    執行有期徒刑1年7月確定，於108年7月30日縮短刑期假釋出
    監，後假釋經撤銷入監執行殘刑，於109年6月2日執行完畢
    出監，猶不知悔改，分別為以下行為：
  ㈠意圖為自己不法之所有，基於竊盜之犯意，於110年3月17日1
    時50分許，在址設桃園市○○區○○○路0段000號之夾娃娃機店
    內，以徒手開啟林依宁租賃娃娃機台外部密碼鎖，再持萬用
    鑰匙開啟零錢箱，並竊取箱內新臺幣(下同)100元，以及密
    碼鎖，得逞後旋即離開現場。
  ㈡意圖為自己不法之所有，基於加重竊盜之犯意，於110年3月2
    3日23時26分許，在址設桃園市○○區○○路000號之夾娃娃機店
    內，持螺絲起子以及萬能鑰匙開啟彭彥鳴租賃娃娃機台之零
    錢箱，竊取箱內450元，惟得手欲離開現場之際，適遭PHAM 
    DIMH BAN(越南籍，中文名：范廷本)阻攔，任永哲又基於傷
    害之不確定故意，持螺絲起子劃傷范廷本，致范廷本受有右
    側前臂擦傷之傷害。
  ㈢嗣經林依宁、范廷本報案處理，經警調閱監視器循線始悉上
    情。
二、案經林依宁訴請桃園市政府警察局中壢分局、范廷本訴請桃
    園市政府警察局桃園分局報告偵辦。
　　　　證據並所犯法條
一、證據清單及待證事實：
編號 證據名稱 待證事實 1 被告任永哲於警詢與偵查中之自白 坦承有上開犯罪事實所述之竊盜事實，惟矢口否認有何傷害之犯行，辯稱：因緊張而不小心劃到等語。 2 告訴人林依宁警詢時之供述 證明被告於110年3月17日竊盜之事實。 3 告訴人范廷本警詢時之供述 證明被告於110年3月23日竊盜以及傷害之事實。 4 被害人彭彥鳴警詢時之供述 證明被告於110年3月23日竊盜以之事實。 5 告訴人范廷本診斷證明書 證明告訴人范廷本受有證明書所示之傷勢。 6 監視器錄影光碟與截圖照片 證明被告有如犯罪事實所示之竊盜事實。 
二、核被告所為，分別係犯刑法第320條第1項竊盜、係犯同法第
    321條第1項第3款攜帶兇器之加重竊盜、第277條第1項傷害
    等罪嫌。被告所犯上開數罪間，犯意各別，行為互殊，請予
    分論併罰。被告有犯罪事實欄所載犯罪科刑及執行情形，曾
    受有期徒刑之執行完畢，有本署刑案資料查註紀錄表在卷可
    參，5年以內故意再犯有期徒刑以上之罪，為累犯，請依刑
    法第47條第1項規定加重其刑。另被告竊得550元，為犯罪所
    得，請依刑法第38條之1第3項之規定宣告沒收，於全部或一
    部不能沒收或不宜執行沒收時，追徵其價額。
三、至報告意旨雖認被告就犯罪事實一(二)之部分係犯刑法第32
    9條之準強盜罪嫌，惟按刑法第329條準強盜罪之構成要件要
    素中之「強暴脅迫行為」，需達於使人難以抗拒之程度始足
    當之，且刑法第329條所規定之「強暴」，係指直接或間接
    對於人之身體施以暴力，壓制被害人之抗拒，或使被害人處
    於難以抗拒之狀態，故施以強暴應指行竊或行搶者因防護贓
    物等原因，而對被害人或逮捕者施以積極之強暴等攻擊行為
    ，以阻止被害人、逮捕者之取贓、逮捕或蒐證等行動，且惟
    必於竊盜或搶奪之際，當場實施之強暴行為，已達使人難以
    抗拒之程度，其行為之客觀不法，方與強盜行為之客觀不法
    相當；如僅係消極之扭動、掙脫、拉扯等舉止，雖亦可能影
    響前述取贓、逮捕或蒐證等之舉動，惟其不法內涵尚不足以
    與強盜罪等量齊觀，故應不足以認為構成準強盜罪，司法院
    大法官釋字第630號解釋、最高法院98年度台上字第2835號
    判決意旨可資參照。經勘驗監視器錄影光碟(檔案：IMG_365
    7)，影片時間1分42秒處：被告於110年3月23日行竊得逞後
    ，遭告訴人范廷本當場攔阻，斯時告訴人范廷本與被告交談
    ，被告尚無主動傷害告訴人范廷本，直至1分54秒處皆未見
    被告有何攻擊行為，被告是否有施以強暴手段壓制告訴人范
    廷本，至其難以抗拒，已有疑義，而被告傷害告訴人范廷本
    之行為應係於影片時間1分54秒後，惟因監視器角度無法拍
    攝傷害過程，因而無法確認後續被告是否確有施以壓制使告
    訴人范廷本難以抗拒之強暴手段，再審酌告訴人范廷本所受
    之傷勢尚非嚴重，被告之行為是否已達使告訴人范廷本難以
    抗拒之程度，容有疑義，自難僅以被告有傷害告訴人范廷本
    之行為，逕對被告繩以準強盜罪責。
四、依刑事訴訟法第251條第1項提起公訴。
　　此　致
臺灣桃園地方法院
中　　華　　民　　國　 110　　年　　12　　月　　22　　日
                          檢  察  官   李 允 煉
                          檢　察　官   許 振 榕
本件證明與原本無異　　　　
中　　華　　民　　國　 111　　年　　1 　　月　　9 　　日
                          書  記  官   盧 靜 儀       
所犯法條　　
刑法第277條、第320條、第321條
中華民國刑法第277條
（普通傷害罪）
傷害人之身體或健康者，處3年以下有期徒刑、拘役或1千元以下
罰金。
犯前項之罪因而致人於死者，處無期徒刑或7年以上有期徒刑；
致重傷者，處3年以上10年以下有期徒刑。
中華民國刑法第320條
（普通竊盜罪、竊佔罪）
意圖為自己或第三人不法之所有，而竊取他人之動產者，為竊盜
罪，處5年以下有期徒刑、拘役或5百元以下罰金。
意圖為自己或第三人不法之利益，而竊佔他人之不動產者，依前
項之規定處斷。
前二項之未遂犯罰之。
中華民國刑法第321條
（加重竊盜罪）
犯竊盜罪而有下列情形之一者，處6月以上、5年以下有期徒刑，
得併科新臺幣10萬元以下罰金：
一、侵入住宅或有人居住之建築物、船艦或隱匿其內而犯之者。
二、毀越門扇、牆垣或其他安全設備而犯之者。
三、攜帶兇器而犯之者。
四、結夥三人以上而犯之者。
五、乘火災、水災或其他災害之際而犯之者。
六、在車站、埠頭、航空站或其他供水、陸、空公眾運輸之舟、
    車、航空機內而犯之者。
前項之未遂犯罰之。